【裁判字號】    92,小上,12
【裁判日期】    920611
【裁判案由】    給付電信費
【裁判全文】
臺灣士林地方法院民事判決  九十二年度小上字第一二號
    上  訴  人  東森寬頻電信股份有限公司
    法定代理人  甲○○
    訴訟代理人  丙○○
    被  上訴人  乙○○
    訴訟代理人  彭安國  律師
右當事人間請求給付電信費事件，上訴人對於中華民國本院士林簡易庭九十二年度士
小字第九號第一審判決提起上訴，本院判決如左：
    主  文
上訴駁回。
第二審訴訟費用由上訴人負擔。
    理  由
本件上訴人主張：被上訴人於民國九十年四月間與上訴人訂立語音（數據）服務契約
，由上訴人提供寬頻網路服務，被上訴人則應依約支付各項費用，詎被上訴人竟拒不
繳納上開費用，迄今共積欠新台幣（下同）六萬一千二百二十七元未付，迭經催討，
仍置之不理。為此求為判決命被上訴人給付六萬一千二百二十七元，及自九十年十二
月二十五日起至清償日止，按年息百分之五計算之利息。
被上訴人則以：上訴人公司之業務員鍾紀山於九十年三月間至伊服務之聯合財產資產
管理股份有限公司（下稱聯合公司）推銷系爭網路服務，其明知系爭線路係供聯合公
司使用，仍主動要求被上訴人以個人名義簽立申請書，以利儘速掛線測試。又上訴人
給予客戶一個月之免費測試期，嗣因該網路系統常發生斷線情況，上訴人遂再同意延
長免費測試期間，惟未告知延長期限。且伊於填寫申請書時即向鍾紀山明示，如欲正
式開始收費，須以聯合公司之名義簽約，並蓋用公司之大、小章。上訴人既未與聯合
公司簽訂正式契約，自不得主張收取費用。又伊於接獲帳單後，即要求上訴人撤線，
上訴人並未處理等語，資為抗辯。
原審以：上訴人所提供之網路系統服務，其第一個月為免費試用期，此為兩造所不爭
，且被上訴人於申請系爭網路系統服務時，曾特別向鍾紀山表示「正式收費時，需以
公司之名義簽約，並蓋用公司之大、小章」，鍾紀山表示同意等情，亦據證人鍾紀山
到庭結證屬實，則被上訴人與上訴人代理人鍾紀山就收費條件已達成上開之協議，且
該協議亦有拘束上訴人之效力，應堪認定。是依此協議，上訴人在免費試用期間屆滿
後，並無直接向被上訴人收取費用之權利，其依據被上訴人所簽之申請書，請求被上
訴人給付服務費用，即無理由。上訴人雖又提出系爭線路六月至十二月之流量表，主
張被上訴人在收到帳單後，仍繼續使用上訴人所提供之網路系統，顯已同意上訴人向
其收取費用云云，然均為被上訴人所否認，經查：上訴人除第一個月試用期免收費用
外，因被上訴人曾就收費問題及線路斷線問題向上訴人代理人鍾紀山反應，鍾紀山遂
將第二個月之帳款歸零，並告知被上訴人再延長一個月之試用期等情，業據鍾紀山到
庭證述綦詳，且上訴人亦自承第二個月亦有免費之優惠，則被上訴人所稱曾向上訴人
反應該收費問題即非無憑，況兩造既已就收費問題為前述之約定，自不得僅以被上訴
人於超過試用期滿後仍繼續使用系爭網路服務，而遽指被上訴人已同意上訴人向其收
取費用，是上訴人此項主張，亦不足採。爰駁回其訴。
按代理人於代理權限內，以本人名義所為之意思表示，直接對本人發生效力。又當事
人互相表示意思一致者，契約即為成立，雙方均應受其拘束，不容一造任意變更。被
上訴人於申請系爭網路系統服務時既曾向上訴人代理人鍾紀山表示「正式收費時，需
以公司之名義簽約，並蓋用公司之大、小章」，而上訴人代理人鍾紀山亦表同意，揆
諸上開說明，兩造於締約語音（數據）服務契約時，已有不向被上訴人個人收費之合
意，上訴人自應受其拘束，不容上訴人任意變更。次按默示之同意，必依表意人之舉
動，或其他情事足以間接推知其有同意之意思者，始得認之。被上訴人於接獲上訴人
之帳單後，既已向上訴人反應收費問題，上訴人復將第二月之帳款歸零，顯見被上訴
人已明白表示不同意上訴人向其個人收費。是縱令被上訴人於接獲上訴人帳單後仍繼
續使用上訴人所提供之網路系統，亦不能認被上訴人已默示同意變更原約定。從而，
原審認兩造就收費條件已達成上開協議，上訴人不能向被上訴人請求給付服務費用，
且被上訴人曾向上訴人反應收費問題，不得僅以被上訴人於超過試用期滿後仍繼續使
用系爭網路服務，遽指被上訴人已同意上訴人向其收取費用，而為上訴人敗訴之判決
，經核於法並無違誤。上訴意旨以：被上訴人係以個人名義締約，自應給付服務費，
且伊縱曾將被上訴人第二個月之帳款歸零，亦無延長試用之意云云，指摘原判決不當
，求予廢棄，非有理由。
據上論結，本件上訴為無理由，依民事訴訟法第四百三十六條之二十四、第四百三十
六條之三十二、第四百四十九條第一項、第七十八條，判決如主文。
中      華      民      國    九十二    年      六      月    十一      日
                            臺灣士林地方法院民事第一庭
~B審判長法官  黃小瑩
~B法      官  洪舜帆
~B法      官  楊智勝
右為正本係照原本作成。
本判決不得上訴。
中      華      民      國    九十二    年      六      月    十二      日
~B法院書記官  黃王雅寬


司法院資訊處製作；財團法人民間司法改革基金會備份。
